# 请教陈老师，是否构成母公司占用子公司资金

提问人：877046713 时间：2017-04-01 07:38:02
陈老师，B是 A的全资子公司，向B出资 5000 万，这部分资金用了一部分，后A需要资金，计划以周转金的形式有偿使用其中 2000 万款项，利率不高于同期银行贷款利率，这是否构成关联方资金占用或者说抽逃资本

回答人：chenyiwei
构成关联方资金占用是比较确定的。但是如果签订了借款协议，约定了明确的归还期限且每期正常支付利息，未发生本息逾期情况的，一般可以不认为是抽逃出资。

提问人：877046713 时间：2017-04-02 07:10:58
没有签订借款协议，以而是以周转金形式的借款

回答人：chenyiwei
没有协议情况下，不排除被认定为抽逃出资。但抽逃的认定权在工商部门，我们只能要求在附注中充分披露，以及在报表中恰当列报。

提问人：hrtsex 时间：2017-04-18 20:03:22
请教陈版，对于上市公司与其子公司之间的往来在资金占用报告的披露原则是否如下： 1 、与合并范围内的子公司只披露“非经营性占用“，不披露“经营性占用”； 2 、与合并范围外的子公司同时披露“非经营性占用“和“经营性占用”。
另：对于与子公司存在业务往来的财务资助行为，应界定为“非经营性占用“还是“经营性占用”？

回答人：chenyiwei
1 、大致上可以这样理解，但注意没有“合并范围外的子公司”。 2 、财务资助属于非经营性占用。